福建金門地方法院刑事判決
                                    111年度交易字第16號
公  訴  人  福建金門地方檢察署檢察官
被      告  張弘文



上列被告因公共危險案件，經檢察官提起公訴（111年度偵字第7
38號），嗣被告於準備程序中就被訴事實為有罪之陳述，經本院
裁定進行簡式審判程序，判決如下：
    主    文
張弘文駕駛動力交通工具而吐氣所含酒精濃度達每公升零點二五
毫克以上，處有期徒刑伍月，併科罰金新臺幣陸萬元，有期徒刑
如易科罰金，罰金如易服勞役，均以新臺幣壹仟元折算壹日。
    犯罪事實
一、張弘文明知服用酒類後吐氣所含酒精濃度達每公升0.25毫克
    ，不得駕駛動力交通工具，仍於民國111年7月15日晚間7時
    許，在金門縣○○鎮○○0○0號住處，飲用鹿茸酒300毫升後，在
    吐氣酒精濃度已逾上開標準下，於翌（16）日上午6時40分
    許，騎乘車牌號碼000-000號重型機車，由上址出發，欲前
    往金城鎮水頭，於行經金湖鎮瓊徑路時，因車殼破損而為警
    攔查，發現張弘文身有酒味，進而於同日上午7時9分對其施
    以酒測，測得其吐氣所含酒精濃度達每公升0.62毫克，始悉
    上情。
二、案經金門縣警察局金湖分局報請福建金門地方檢察署檢察官偵查起訴。
    理    由
一、本件被告張弘文所犯刑法第185條之3第1項第1款之不能安全
    駕駛動力交通工具罪，非死刑、無期徒刑、最輕本刑為3年
    以上有期徒刑之罪，或高等法院管轄第一審之案件，被告於
    本院準備程序進行中，就被訴事實為有罪之陳述，經告以簡
    式審判程序之旨，並聽取檢察官、被告之意見後，本院裁定
    改依簡式審判程序進行審理。是本件證據調查依刑事訴訟法
    第273條之2規定，不受同法第159條第1項、第161條之2、之
    3、第163條之1及第164條至第170條規定之限制，合先敘明
    。
二、前揭犯罪事實，業據被告於警詢、偵訊及本院審理中均坦認
    無諱，並有酒精濃度測定紀錄表、舉發違反道路交通管理事
    件通知單等在卷可資為憑。足認被告之自白應與事實相符，
    堪予採信。是本件事證明確，被告犯行洵堪認定，應依法論
    科。
三、核被告所為，係犯刑法第185條之3第1項第1款之不能安全駕
    駛動力交通工具罪。按最高法院110年度台上大字第5660號
    裁定揭示「被告構成累犯之事實及應加重其刑之事項，均應
    由檢察官主張並具體指出證明之方法後，經法院踐行調查、
    辯論程序，方得作為論以累犯及是否加重其刑之裁判基礎；
    檢察官單純提出被告前案紀錄表，尚難認已具體指出證明方
    法而謂盡其實質舉證責任」。本案檢察官起訴時雖主張被告
    構成累犯，然除其前案紀錄外，並未就其構成累犯之事實及
    應加重之事項提出其他證據以為佐。是依上開要旨，將被告
    之前案紀錄列為量刑審酌事由。爰審酌被告前有多次酒駕之
    前案紀錄，有臺灣高等法院被告前案紀錄表在卷可考，猶未
    知反省檢討，仍於吐氣酒精濃度達每公升0.62毫克之程度，
    執意騎車上路，漠視其他用路人之安全，原應從重論處，惟
    姑念其犯後坦承犯行，態度尚稱良好，與所自陳之生活狀況
    及受教育之智識程度等一切情狀，量處如主文所示之刑，並
    諭知易科罰金及易服勞役之折算標準。
據上論斷，應依刑事訴訟法第273條之1第1項、第299條第1項前
段，刑法第185條之3第1項第1款、第41條第1項前段、第42條第3
項前段，刑法施行法第1條之1第1項，判決如主文。
本案經檢察官席時英提起公訴並到庭執行職務。
中　　華　　民　　國　　111 　年　　10　　月　　7 　　日
                  刑事第二庭  法　官　王鴻均
以上正本證明與原本無異。
如不服本判決應於收受送達後20日內向本院提出上訴書狀，並應
敘述具體理由；其未敘述上訴理由者，應於上訴期間屆滿後20日
內向本院補提理由書（均須按他造當事人之人數附繕本）「切勿
逕送上級法院」。
                              書記官  李偉民
中　　華　　民　　國　　111 　年　　10　　月　　7 　　日
附錄本案論罪科刑法條：
刑法第185條之3第1項第1款
駕駛動力交通工具而有下列情形之一者，處三年以下有期徒刑，
得併科三十萬元以下罰金：
一、吐氣所含酒精濃度達每公升零點二五毫克或血液中酒精濃度
    達百分之零點零五以上。